【裁判字號】    99,交聲,773
【裁判日期】    990823
【裁判案由】    違反道路交通管理處罰條例聲明異議
【裁判全文】
臺灣桃園地方法院交通事件裁定     99年度交聲字第773號
原處分機關  交通部公路總局新竹區監理所
異  議  人
即受處分人  甲○○
上列受處分人甲○○因違反道路交通管理處罰條例案件，對於原
處分機關中華民國99年5 月5 日所為之處分（原處分案號：桃監
裁罰字第裁52-D00000000號）聲明異議，本院裁定如下：
    主  文
異議駁回。
    理  由
一、原處分意旨略以：異議人即受處分人甲○○於民國97年7 月
    26日晚上9 時16分許，駕駛車牌號碼6056－DZ號自用小客車
    ，行經桃園縣大園鄉○○路（台4 線）處，因未遵守道路交
    通標線指示之違規，為桃園縣政府警察局交通隊拍照存證後
    逕行舉發，並依道路交通管理處罰條例第60條第2 項第3 款
    之規定，開立交相字第D00000000 號舉發違反道路交通管理
    事件通知單（下稱舉發通知單），並將舉發通知單交付郵政
    機關送達至受處分人之住所即桃園縣蘆竹鄉○○路○ 段193
    號4 樓之2 ，於97年8 月27日由異議人同居人即其母親收受
    。另移送原處分機關處理，經原處分機關認定異議人違規事
    實明確，而於99年5 月5 日依道路交通管理處罰條例第60條
    第2 項第3 款及違反道路交通管理事件統一裁罰基準及處理
    細則第41、43、44、67條規定，以桃監裁罰字第裁52-D0000
    0000號違反道路交通管理事件裁決書（下稱裁決書），認定
    受處分人「不遵守道路交通標線之指示」，裁處異議人罰鍰
    新臺幣（下同）1,200 元在案。
二、聲明異議意旨略以：裁決書所載之違規地點，其址並非明確
    。又伊至違規地點查看，發現該處前方100 公尺處並未豎立
    警告標示，是以該裁決顯有不當之處，爰依法聲明異議云云
    。
三、按停止線，用以指示行駛車輛停止之界限，車輛停止時，其
    前懸部分不得伸越該線本標線設於已設有「停車再開」標誌
    或設有號誌之交岔路口，鐵路平交道或行人穿越道之前方及
    左彎待轉區之前端。本標線為白實線，寬30至40公分，依遵
    行方向之路面寬度劃設之。與行人穿越道線同時設置者，兩
    者淨距以一公尺至三公尺為度。又行車管制號誌之圓形紅燈
    燈號顯示之意義，係車輛面對圓形紅燈表示禁止通行，不得
    超越停止線或進入路口。再駕駛人駕駛汽車，應遵守道路交
    通標誌、標線、號誌之指示，並服從交通指揮人員之指揮。
    道路交通標誌標線號誌設置規則第170 條第1 項前段、第2
    項前段、第206 條第5 款、道路交通安全規則第90條前段分
    別定有明文。次按，汽車駕駛人之行為經以科學儀器取得證
    據資料證明其行為違規，當場不能或不宜攔截製單舉發者，
    得逕行舉發。汽車駕駛人駕駛汽車有不遵守道路交通標誌、
    標線、號誌之指示之情形，而道路交通管理處罰條例第2 章
    各條無處罰之規定者，處900 元以上1,800 元以下罰鍰。道
    路交通管理處罰條例第7 條之2 第1 項第7 款、第60條第2
    項第3 款亦分別定有明文。
四、經查：
  (一)本件異議人即受處分人甲○○有於97年7 月26日晚上9 時16
    分許，駕駛車牌號碼6056-DZ 號自用小客車，行經桃園縣大
    園鄉台4 線3.5 公里處（即三民路）與桃五號道路之交岔路
    口，未遵守道路交通標線之指示，於路口號誌為紅燈時，超
    越停止線，而經警拍照逕行舉發之情，異議人既未爭執，且
    有桃園縣政府警察局99年6 月9 日桃警交字第0990062984號
    書函、桃園縣政府警察局舉發交通違規案件查詢結果報表、
    採證照片2 張、電話紀錄查詢表1 紙、舉發通知單1 紙附卷
    ，是異議人上開違規事實，應堪認定。
  (二)異議人雖以上揭詞情置辯，惟查，原處分書雖記載違規地點
    為「大園鄉○○路（台4 線」，然舉發通知單既已載明違規
    地點係「大園鄉○○路（台4 線3K+500）」，台4 線3.5 公
    里處為一特定地點，並非址所不明之處，且該舉發通知單已
    合法送達，異議人當已知悉本案違規地點址所為何，是異議
    人前開所辯，顯係狡黠推諉之詞，難以採信。再按對於行車
    速度超過規定之最高速限或低於規定之最低速線之違規行為
    ，採用固定或非固定式科學儀器取得證據資料證明者，於一
    般道路須至少於一百公尺前，明顯標示之，道路交通管理處
    罰條例第7 條之2 第3 項固定有明文。惟採用科學儀器採證
    交通違規且須先在指定之處明顯標示之類型，僅限於取締超
    速或低於速限之類型。本案既係取締異議人未遵守道路交通
    標線指示之違規，並非取締超速或低於速限類型，是以，該
    路口之取締交通違規照相設備前方，並無設置明顯標示之必
    要，異議人執此認定處分不當云云，顯無理由，不足採信。
    本件違規事實事證明確，應依法裁處。
五、綜上所述，原裁決機關以異議人有前揭違規事由，援引道路
    交通管理處罰條例第60條第2 項第3 款規定，裁處異議人罰
    鍰1,200 元，於法洵屬有據。異議人以上開理由置辯，指摘
    原處分不當，並無理由，應予駁回。
六、據上論斷，應依道路交通管理處罰條例第87條第2 項、道路
    交通案件處理辦法第19條，裁定如主文。
中    華    民    國    99    年    8     月    23    日
                      交通法庭法  官    黃立昌
以上正本證明與原本無異。
如不服本裁定，應於裁定送達後5 日內向本院提出抗告狀。
                              書記官    張懿昀
中    華    民    國    99    年    8     月    23    日

司法院資訊處製作；財團法人民間司法改革基金會備份。
